【裁判字號】    89,上易,3077
【裁判日期】    900215
【裁判案由】    違反電子遊戲場業管理條例
【裁判全文】
臺灣高等法院臺中分院刑事判決                  八十九年度上易字第三七七號
    上訴人  臺灣苗栗地方法院檢察署檢察官
    被  告  甲○○
右上訴人因被告違反電子遊戲場業管理條例案件，不服臺灣苗栗地方法院中華民國八
十九年十一月十三日第一審判決（民國八十九年度易字第九三七號，起訴案號：臺灣
苗栗地方法院檢察署民國八十九年度偵字第三一五四號），提起上訴，本院判決如左
：
    主  文
原判決撤銷。
甲○○未依電子遊戲場業管理條例規定辦理營利事業登記，而經營電子遊戲場業，處
拘役貳拾日，如易科罰金，以參佰元折算壹日。
扣案之電子遊戲機貳台及新臺幣壹佰伍拾元均沒收。
    事  實
一、甲○○係設於苗栗縣竹南鎮○○里○鄰○○路一一六號一樓妙幸行之實際負責人
    ，明知未依電子遊戲場業管理條例規定辦理營利事業登記者，不得經營電子遊戲
    場業，竟於民國八十九年二月三日該條例公布施行後，在上開地點設置益智娛樂
    類遊戲電子遊戲機二台（九七格鬥天王乙台、馴服者乙台），每次投入新台幣（
    下同）十元硬幣一枚，可使用十分鐘，供不特定人益智娛樂用。嗣於八十九年七
    月五日十六時四十五分許，適有三名客人徐文達、張添鈞及陳嘉霖在內使用上開
    電子遊戲機為警當場查獲，並查獲上開電子遊戲機二台及機台內甲○○因犯罪所
    得之現款一百五十元。
二、案經苗栗縣政府函送臺灣苗栗地方法院檢察署檢察官聲請簡易處刑，經原審法院
    依通常程序審判。
    理  由
一、訊據被告甲○○對於右開時、地經查獲二台電子遊戲機及機內之現款一百五十元
    等事實，固所是認，但弗承有違反上開規定之犯行，辯稱：伊主要是經營電視遊
    樂器及卡匣之買賣交換，二台電子遊戲機係供客人試打卡匣，並不知係違法云云
    。然查被告係妙幸行之實際負責人，未依電子遊戲場業管理條例之規定辦理營利
    事業登記，即於右開時、地擺設電子遊戲機之事實，業據被告供陳明確，復有營
    利事業登記資料、苗栗縣稅捐稽徵處竹南分處之八八苗稅竹一字第八八六二二一
    九七號函及臨檢案件檢查紀錄表等件附卷可稽，又經證人徐文達、張添鈞、陳嘉
    霖等人證述無訛，足見被告矢口否認犯行，尚難採信；此外，尚有現場查獲之電
    子遊戲機二台及機內之現款一百五十元扣案足憑，從而事證明確，被告犯行堪以
    認定，應予依法論科。
二、按依電子遊戲場業管理條例第十五條規定：「未依本條例規定辦理營利事業登記
    者，不得經營電子遊戲場業」，而被告在右址擺設電子遊戲機二台，供不特定人
    把玩，卻未辦理電子遊戲場業之營利事業登記，自屬違規經營電子遊戲場業。核
    被告所為，係違反電子遊戲場業管理條例第十五條規定，應依同條例第二十二條
    處斷。詎原審法院未察，竟認電子遊戲場業管理條例所稱電子遊戲場業，指設置
    電子遊戲機供不特定人益智娛樂之營利事業，依該條例第四條第二項規定所指電
    子遊戲機不得有賭博或妨害風化之設計及裝置，且同條例第五條就電子遊戲場業
    之營業，依所擺設電子遊戲機種類之不同而分為普通級及限制級，第八條規定電
    子遊戲場之申請設立時，其營業場所應符合相關之都巿計畫法、區域計畫法、土
    地使用管制、建築法令及消防法令等之規定，第九條則規定電子遊戲場業之營業
    場所，應距離學校、醫院相當之距離以上。足見該條例之規範對象，應係專以設
    置電子遊戲機供人益智娛樂且具有一定規模之營利事業，至如其他營業場所如飲
    食店，於原本所營事業外，另行擺設電子遊戲機者，應無電子遊戲場業管理條例
    之適用，因認本件不能證明被告犯罪，而諭知被告無罪之判決，此項立論見解，
    顯然本末倒置而有可議之處。則上訴人即檢察官上訴意旨執此指摘原審判決不當
    ，為有理由，應由本院將原審判決予以撤銷改判。爰審酌被告之犯罪情節非重，
    犯罪所生之損害輕微及其他一切情狀，量處拘役貳拾日，並諭知如易科罰金之折
    算標準，以示懲儆。扣案之電子遊戲機二台，係被告所有供犯罪所用之物，而現
    款一百五十元則係被告因犯罪所得之物，亦屬被告所有，已據被告陳明在卷，應
    併予宣告沒收。
三、據上論斷，應依刑事訴訟法第三百六十九條第一項前段、第三百六十四條、第二
    百九十九條第一項前段，電子遊戲場業管理條例第十五條、第二十二條，刑法第
    十一條、第四十一條、第三十八條第一項第二款，罰金罰鍰提高標準條例第二條
    前段判決如主文。
本案經檢察官乙○○到庭執行職務。
中      華      民      國      九十      年      二      月    十五    日
                                  臺灣高等法院臺中分院刑事第十庭
                                        審判長法  官  林  照  明
                    法  官  蕭  廣  政
                                              法  官  李  寶  堂
右正本證明與原本無異。
不得上訴。
                                              書記官  許  哲  禎
中      華      民      國      九十      年      二      月    十六    日
附錄論罪科刑法條：
電子遊戲場業管理條例第十五條、第二十二條。
違反第十五條規定者，處行為人一年以下有期徒刑、拘役或科或併科新臺幣五十萬元
以上二百五十萬元以下罰金。
                                                                        Ｄ


司法院資訊處製作；財團法人民間司法改革基金會備份。
